臺灣臺南地方法院刑事判決
110年度易字第998號
公  訴  人  臺灣臺南地方檢察署檢察官
被      告  李耿宗


上列被告因竊盜案件，經檢察官提起公訴（110年度偵字第19719
號），本院判決如下：
    主  文
李耿宗犯攜帶兇器竊盜罪，處有期徒刑參月，如易科罰金，以新
臺幣壹仟元折算壹日；又犯攜帶兇器竊盜罪，處有期徒刑參月，
如易科罰金，以新臺幣壹仟元折算壹日。應執行有期徒刑肆月，
如易科罰金，以新臺幣壹仟元折算壹日。
    事  實
一、李耿宗意圖為自己不法所有，基於竊盜之犯意，分別為下列
    行為：
(一)民國110年8月27日3時許，騎乘車牌號碼000-000號普通重型
    機車，戴著頭燈，並持其所有客觀上足以對人之生命、身體
    、安全構成威脅，具有危險性而可供作兇器使用之刀械2把
    ，至臺南市○○區○○里地號六甲區林鳳營段0000-0000號土地
    ，剪斷王淑怡所有之電線，竊取電線1批，得手後即騎乘上
    開機車離去。
(二)同日4時40分許，騎乘上開機車，戴著頭燈，並持上開刀械2
    把，至臺南市○○區○○段地號1687號土地，剪斷陳天富之抽水
    馬達電線，竊取抽水馬達（價值新臺幣〈以下同〉3000元）1
    個，得手後即騎乘上開機車離去。
二、案經臺南市政府警察局麻豆分局報告臺灣臺南地方檢察官偵
    查起訴。
　　理  由
一、證據能力部分：
　  本判決下列引用之言詞及書面陳述等各項證據資料，關於被
    告以外之人於審判外陳述之傳聞供述證據，檢察官、被告於
    審判程序中均同意作為證據使用，或知有傳聞證據之情形而
    未於言詞辯論終結前聲明異議（詳本院卷第169頁），本院
    審酌該等證據作成時之情況，並無取證之瑕疵或其他違法不
    當之情事，且與待證事實具有關聯性，應均具有證據能力。
    其餘認定本案犯罪事實之非供述證據，經查並無違反法定程
    序取得之情，依刑事訴訟法第158條之4規定反面解釋，亦應
    具證據能力。　　
二、上開犯罪事實，業據被告於本院審理時坦承（詳本院卷第20
    3頁）不諱，核與證人即被害人王淑怡、陳天富於警詢證述
    （詳警卷第11頁至第17頁）、證人蔡錦文於警詢及本院審理
    時之證述（詳警卷第19頁至第20頁、本院卷第196頁至第199
    頁）相符，並有自願受搜索同意書、臺南市政府警察局搜索
    扣押筆錄、扣押物品目錄表、現場照片等附卷（詳警卷第27
    頁至第35頁、第43頁至第61頁）可按，足認被告之自白核與
    事實相符，洵堪採信。是本案事證明確，被告上開犯行堪以
    認定，應依法論科。
三、論罪科刑：
(一)按刑法第321條第1項第3款之攜帶兇器竊盜罪，係以行為人
    攜帶兇器竊盜為其加重條件，此所謂兇器，其種類並無限制
    ，凡客觀上足對人之生命、身體、安全構成威脅，具有危險
    性之兇器均屬之，且祇須行竊時攜帶此種具有危險性之兇器
    為已足，並不以攜帶之初有行兇之意圖為必要（最高法院
　　79年度台上字第5253號判決意旨參照）。查被告行竊時所持
    用之刀械，係金屬材質（詳警卷第53頁），既足以剪斷電線
    ，堪認為鋒利且質地堅硬之物，若持以行兇，在客觀上足以
    對人之生命、身體、安全構成威脅，具有相當之危險性，自
    屬兇器無訛。是核被告就如犯罪事實欄一(一)、(二)所為，
    均係犯刑法第321條第1項第3款之攜帶兇器竊盜罪。
(二)被告所犯上開2罪，犯意各別、行為互殊，應予分論處罰。
(三)被告本案構成累犯但不予加重其刑：
　1.按法院於審酌被告是否適用累犯規定而加重其刑時，訴訟程
    序上應先由檢察官就前階段被告構成累犯之事實，以及後階
    段應加重其刑之事項，主張並具體指出證明方法後，法院才
    需進行調查與辯論程序，而作為是否加重其刑之裁判基礎。
    前階段構成累犯事實為檢察官之實質舉證責任，後階段加重
    量刑事項為檢察官之說明責任，均應由檢察官分別負主張及
    具體指出證明方法之責。倘檢察官未主張或具體指出證明方
    法時，可認檢察官並不認為被告構成累犯或有加重其刑予以
    延長矯正其惡性此一特別預防之必要，且為貫徹舉證責任之
    危險結果所當然，是法院不予調查，而未論以累犯或依累犯
    規定加重其刑，即難謂有應調查而不予調查之違法（最高法
    院刑事大法庭110年度台上大字第5660號裁定意旨參照）。
　2.本案公訴人以被告前因施用毒品案件，經本院以106年訴字
    第769號判決判處有期徒刑10月確定，於109年1月7日縮短刑
    期執行完畢等情，有臺灣臺南地方檢察署刑案資料查註紀錄
    表可佐，主張被告於受徒刑之執行完畢5年以內故意再犯本
    案有期徒刑以上之罪，構成刑法第47條所規定之累犯，且認
    被告不知悔改，再犯本案，應予以加重其刑等語，而就被告
    構成累犯之前案犯罪紀錄，亦有臺灣高等法院被告前案紀錄
    表在卷（詳本院卷第26頁至第27頁）可按，復經本院於審理
    時提示被告之刑案資料查註紀錄表及前案紀錄表予被告及檢
    察官表示意見，被告並表示本案確實是累犯無誤等語（詳本
    院卷第203頁），則關於被告構成累犯之事實既已經本院進
    行調查、辯論程序，自可作為本院是否對被告加重其刑之裁
    判基準。
  ⒊其次，公訴人雖以被告構成累犯，不知悔改而請求加重其刑
    ，然就本案被告是否應加重其刑之事項，依卷內資料僅能得
    知被告構成累犯之前案案由係施用毒品案件，與本案所犯竊
    盜案件之犯罪性質相異，法益侵害有所不同；而關於被告前
    開施用毒品案件之執行成效、於本案被告之再犯原因、本案
    犯罪之主觀惡性及其涉犯本案與前案之關連性等情況，卷內
    尚無相關證據資料可佐，是本院裁量結果，認本案應無庸對
    被告所犯本案依刑法第47條第1項規定加重其刑，惟為充分
    評價被告之品行，本院仍應於後述量刑時一併衡酌被告之前
    科、素行，併予敘明。又本案既未依前揭累犯之規定加重最
    低本刑，自毋庸於主文中贅載構成累犯。
(四)另按刑法第59條規定犯罪之情狀可憫恕者，得酌量減輕其刑
    ，其所謂「犯罪之情狀」，與同法第57條規定科刑時應審酌
    之一切情狀，並非有截然不同之領域，於裁判上酌減其刑時
    ，應就犯罪一切情狀（包括第57條所列舉之10款事項），予
    以全盤考量，審酌其犯罪有無可憫恕之事由（即有無特殊之
    原因與環境，在客觀上足以引起一般同情，以及宣告法定低
    度刑，是否猶嫌過重等等），以為判斷（最高法院95年度台
    上字第6157號判決意旨參照）。而刑法第321 條第1 項加重
    竊盜罪之法定本刑為「6 月以上，5 年以下有期徒刑」之重
    罪，然行為人為竊盜行為之原因、動機不一，行竊場所不同
    ，手段互異，犯罪情節亦未必盡同，其行為所應受刑罰之苛
    責程度自屬有異，倘依其情狀處以相當之有期徒刑，即足以
    懲儆，並可達防衛社會之目的者，自非不可依客觀之犯行與
    主觀之惡性二者加以考量其情狀，是否有可憫恕之處，適用
    刑法第59條之規定酌量減輕其刑，期使個案裁判之量刑，能
    斟酌至當，以符合比例原則。查本院審酌被告本件犯罪之動
    機單純，犯罪手段尚屬平和，情節尚稱輕微，所竊取物品之
    價值非鉅，且業據被害人等立據領回，有贓物認領保管單2
    紙附卷（詳警卷第37頁至第39頁）可稽，被害人等財產法益
    遭受侵害之情形已獲得彌補，且被告於犯罪後坦認犯行，惡
    性洵非重大，又其因罹患焦慮症、失眠等原因持續於身心科
    就醫之身心狀況，除據被告陳明在卷外，並有被告提出之仁
    享診所之診斷證明書1紙在卷（詳本院卷第147頁）可按，是
    綜其犯罪情狀以觀，縱科以最低度法定刑仍嫌過重，實有情
    輕法重之感，在客觀上足以引起一般之同情，顯可憫恕，爰
    均依刑法第59條規定，酌減其刑。
(五)爰審酌被告不思以正途獲取財物，竟恣意竊取被害人所有之
    電線、抽水馬達，顯見其法紀觀念薄弱，未能尊重他人之財
    產權，同時危害社會治安，所為應予非難；惟考量被告迄至
    本院審理時終坦承犯行，所竊取之電線、抽水馬達業經被害
    人等領回，罹患焦慮症、失眠之身心狀況、已獲得被害人陳
    天富之原諒，兼衡其自稱國小畢業之智識程度、擔任臨時工
    ，月收入約新臺幣2萬餘元，暨審酌被告之前開素行等一切
    情狀，量處如主文所示之刑，並定其應執行之刑及均諭知易
    科罰金之折算標準，以示懲儆。
四、沒收：
(一)被告如犯罪事實欄一(一)、(二)所示加重竊盜犯行所用之刀
    械2把、頭燈1個，雖係被告所有供犯罪所用之物，惟未據扣
    案，亦非屬違禁物，為免生執行上困擾，爰不予宣告沒收。
(二)至被告竊得之電線1批、抽水馬達1個，固為被告之犯罪所得
    ，然已實際發還被害人等，依刑法第38條之1第5項之規定，
    自無庸宣告沒收或追徵，併此敘明。
據上論斷，應依刑事訴訟法第299 條第1 項前段、刑法第321條
第1項第3款、第59條、第41條第1項前段、第51條第5款，刑法施
行法第1條之1第1項，判決如主文。
本案經檢察官蘇榮照提起公訴，檢察官蘇聖涵到庭執行職務。
中　　華　　民　　國　　111 　年　　5 　　月　　26　　日
　　　　　　　　　刑事第八庭    法　官　鄭燕璘
以上正本證明與原本無異
如不服本判決應於收受本判後20日內向本院提出上訴書狀，並應
敘述具體理由。其未敘述上訴理由者，應於上訴期間屆滿後20日
內向本院補提理由書狀（均須按他造當事人之人數附繕本）「切
勿逕送上級法院」。
  　　　　　　　　　　　　　　　書記官　楊玉寧
中　　華　　民　　國　　111 　年　　5 　　月　　26　　日
附錄本案論罪科刑法條全文：
中華民國刑法第321條：
犯前條第1項、第2項之罪而有下列情形之一者，處6月以上5年以
下有期徒刑，得併科50萬元以下罰金：
一、侵入住宅或有人居住之建築物、船艦或隱匿其內而犯之。
二、毀越門窗、牆垣或其他安全設備而犯之。
三、攜帶兇器而犯之。
四、結夥三人以上而犯之。
五、乘火災、水災或其他災害之際而犯之。
六、在車站、港埠、航空站或其他供水、陸、空公眾運輸之舟、
    車、航空機內而犯之。
前項之未遂犯罰之。